---
title: "Tech Graduate Case"
author: "Julie Tverfjell"
date: "1/28/2022"
output:
  html_document: default
---

```{r setup, include=FALSE}
knitr::opts_chunk$set(echo = TRUE, message=FALSE, warning=FALSE, error=FALSE, tidy.opts=list(width.cutoff=60), tidy=TRUE)

# installing necessary packages (remove hashtags before running first time)
# install.packages("rjstat")
# install.packages("httr")
# install.packages("ggplot2")
# install.packages("dplyr")
```

# Henting av data

Data er hentet fra ssb.no ved hjelp av JSON-spørringer. Dataene inneholder informasjon om anmeldte lovbrudd, sortert etter lovbruddsype og gjerningssted. 

```{r}
library(httr)
library(rjstat)

url <- "https://data.ssb.no/api/v0/en/table/08486"

query <- '
{"query":[{"code":"Gjerningssted","selection":{"filter":"item","values":
["01-97","03","30","34","38","42","11","46","15","50","18","54","21","97"]}},
{"code":"LovbruddKrim","selection":{"filter":"vs:LovGruppeKrimA","values":
["1AAAAA-9ZZZZz","1AAAAA-1ZZZZz","2AAAAA-2ZZZZz","3AAAAA-3ZZZZz","4AAAAA-4ZZZZz",
"5AAAAA-5ZZZZz","6AAAAA-6ZZZZz","7AAAAA-7ZZZZz","8AAAAA-8ZZZZz","9AAAAA-9ZZZZz"]}},
{"code":"ContentsCode","selection":{"filter":"item","values":["AnmeldteLovbrudd"]}},
{"code":"Tid","selection":{"filter":"item","values":["2002","2003","2004","2005","2006",
"2007","2008","2009","2010","2011","2012","2013","2014","2015","2016","2017",
"2018","2019","2020"]}}],"response":{"format":"json-stat2"}}
'

response <- POST(url, body = query, encode = "json", verbose())

data <- fromJSONstat(content(response, "text"))
```
\newpage

# Lovbruddsgrupper i 2003

Diagrammet viser andelen rapporterte lovbrudd innenfor hver lovbruddstype. Tallene er på landsbasis. 

```{r, echo = FALSE}
library(ggplot2)
library(dplyr)

data <- data %>% 
  select(-contents) %>% 
  filter(is.na(value) == FALSE) 

norge <- data %>% 
  filter(`scene of crime` == "The whole country") %>% 
  filter(!`type of offence` %in% c("All groups of offences")) %>% 
  filter(year == "2003")

norge_plot <- ggplot(norge, aes(x="", y=value, fill=`type of offence`)) +
  geom_bar(width = 1, stat = "identity") +
  coord_polar("y", start=0) +
  ggtitle("Diagram 1") +
  labs(fill="Lovbruddstyper") +
  theme(axis.title.x = element_blank(),
  axis.title.y = element_blank(),
  panel.border = element_blank(),
  panel.grid=element_blank(),
  axis.ticks = element_blank(),
  axis.text.x=element_blank())

norge_plot
```
\newpage

# Lovbruddsgrupper i 2020

Diagrammet viser andelen rapporterte lovbrudd innenfor hver lovbruddstype. Tallene er på landsbasis. 

```{r, echo = FALSE}
norge <- data %>% 
  filter(`scene of crime` == "The whole country") %>% 
  filter(!`type of offence` %in% c("All groups of offences")) %>% 
  filter(year == "2020")

norge_plot <- ggplot(norge, aes(x="", y=value, fill=`type of offence`)) +
  geom_bar(width = 1, stat = "identity") +
  coord_polar("y", start=0) +
  ggtitle("Diagram 2") +
  labs(fill="Lovbruddstyper") +
  theme(axis.title.x = element_blank(),
  axis.title.y = element_blank(),
  panel.border = element_blank(),
  panel.grid=element_blank(),
  axis.ticks = element_blank(),
  axis.text.x=element_blank())

norge_plot
```
\newpage

# Utviklingen av antall lovbrudd per fylke

```{r, echo = FALSE}
total <- data %>% 
  filter(`type of offence` == "All groups of offences") %>% 
  filter(!`scene of crime` %in% c("Norway, unknown county", "The whole country", "Agder", "Innlandet", "Troms og Finnmark - Romsa ja Finnmárku", "Vestfold og Telemark", "Vestland", "Viken"))

total$year <- as.numeric(total$year)

plot <- ggplot(total, aes(x = year, y = value)) +
  geom_line(aes(color = `scene of crime`), size = 1) +
  ggtitle("Diagram 3") +
  labs(y="Antall lovbrudd", x="År", color="Fylke") +
  theme_minimal()

plot
```
\newpage

# Appendix

### Diagram 1
```{r, eval=FALSE}
data <- data %>% 
  select(-contents) %>% 
  filter(is.na(value) == FALSE) 

norge <- data %>% 
  filter(`scene of crime` == "The whole country") %>% 
  filter(!`type of offence` %in% c("All groups of offences")) %>% 
  filter(year == "2003")

norge_plot <- ggplot(norge, aes(x="", y=value, fill=`type of offence`)) +
  geom_bar(width = 1, stat = "identity") +
  coord_polar("y", start=0) +
  ggtitle("Diagram 1") +
  labs(fill="Lovbruddstyper") +
  theme(axis.title.x = element_blank(),
  axis.title.y = element_blank(),
  panel.border = element_blank(),
  panel.grid=element_blank(),
  axis.ticks = element_blank(),
  axis.text.x=element_blank())

norge_plot
```



### Diagram 2
```{r, eval=FALSE}
norge <- data %>% 
  filter(`scene of crime` == "The whole country") %>% 
  filter(!`type of offence` %in% c("All groups of offences")) %>% 
  filter(year == "2020")

norge_plot <- ggplot(norge, aes(x="", y=value, fill=`type of offence`)) +
  geom_bar(width = 1, stat = "identity") +
  coord_polar("y", start=0) +
  ggtitle("Diagram 2") +
  labs(fill="Lovbruddstyper") +
  theme(axis.title.x = element_blank(),
  axis.title.y = element_blank(),
  panel.border = element_blank(),
  panel.grid=element_blank(),
  axis.ticks = element_blank(),
  axis.text.x=element_blank())

norge_plot
```


### Diagram 3
```{r, eval=FALSE}
total <- data %>% 
  filter(`type of offence` == "All groups of offences") %>% 
  filter(!`scene of crime` %in% c("Norway, unknown county", "The whole country", "Agder",
                                  "Innlandet", "Troms og Finnmark - Romsa ja Finnmárku",
                                  "Vestfold og Telemark", "Vestland", "Viken"))

total$year <- as.numeric(total$year)

plot <- ggplot(total, aes(x = year, y = value)) +
  geom_line(aes(color = `scene of crime`), size = 1) +
  ggtitle("Diagram 3") +
  labs(y="Antall lovbrudd", x="År", color="Fylke") +
  theme_minimal()

plot
```
